【裁判字號】    92,重訴,151
【裁判日期】    920612
【裁判案由】    給付借款
【裁判全文】
臺灣臺南地方法院民事判決  九十二年度重訴字第一五一號
    原      告    中興商業銀行股份有限公司
    法定代理人    甲○○
    訴訟代理人    丁○○
    被      告    乙○○○
    兼
    訴訟代理人    丙○○
右當事人間請求給付借款事件，本院判決如左：
    主    文
被告等應連帶給付原告新台幣捌佰壹拾玖萬肆仟柒佰壹拾柒元，暨自民國九十一年七
月十八日起至清償日止按週年利率百分之七點二五計算之利息，並自民國九十一年八
月十九日起至清償日止，其逾期在六個月以內者，按上開利率百分之十，逾期超過六
個月部分，按上開利率百分之二十計付之違約金。
訴訟費用由被告連帶負擔。
    事    實
甲、原告方面：
    一、聲明：求為判決如主文所示。
    二、陳述：被告丙○○於民國（下同）八十六年四月十八日，邀同被告乙○○○
        為連帶保證人，簽立借據暨約定書而向原告借得新台幣（下同）壹仟萬元，
        雙方約定被告等願就上開借款負連帶清償責任，並言明借款期間為二十年（
        自八十六年四月十八日起至一百零六年四月十八日止），借款人應自八十六
        年五月十八日起按月於每月十八日平均攤還本息，其中如有任何一宗債務不
        依約清償本金或利息時即喪失期限利益，利息則依照原告所訂定之「專業綜
        合住宅貸款適用利率」即年息百分之七點二五按月計付，嗣後如遇原告調整
        該利率時，亦隨同調整計息，但倘借款人丙○○自原告處離職時，則自離職
        日起改按原告所牌告之基本放款利率及所訂定之加碼幅度機動計息，遲延履
        行時，除仍按上開利率計息外，其逾期清償在六個月以內者，按上開利率百
        分之十，其逾期超過六個月者，就超過六個月之部分，按上開利率百分之二
        十計付違約金。詎借款人自從九十一年七月十八日起即未依約償還本息，當
        時按上開約定之利率應為年息百分之八點五三（但本件原告僅請求按年息百
        分之七點二五計息），且前開債務現已屆清償期而未獲清償，總計積欠本金
        捌佰壹拾玖萬肆仟柒佰壹拾柒元，暨自九十一年七月十八日起至清償日止按
        週年利率百分之七點二五計算之利息，並自九十一年八月十九日起至清償日
        止，其逾期在六個月以內者，按上開利率百分之十，逾期超過六個月部分，
        按上開利率百分之二十計付之違約金，均迄未清償，為此提起本件訴訟。
    三、證據：提出借據暨約定書一份、授信約定書兩份、戶籍謄本兩份、放款交易
        明細查詢單一份、授信往來查詢單一份、利率變動表一份、原告公司董事監
        察人名單一份、同意書一份為證。
乙、被告方面：被告均未於最後言詞辯論期日到場，惟據其等前所到場所為之聲明、
    陳述如左：
    一、聲明：原告之訴駁回。
    二、陳述：對於原告主張被告丙○○曾於右揭時地邀同被告乙○○○為連帶保證
        人，簽立右開借據暨約定書而向原告借得系爭借款，雙方怔約定上開內容之
        借貸契約，且借款人自從九十一年七月十八日起即未依約償還本息等情，固
        不爭執。惟辯稱本件原告所請求之利率實屬過高，原告之請求自屬無據等語
        。
    理    由
一、按當事人得以合意定第一審管轄法院，民事訴訟法第二十四條第一項前段定有明
    文，故當事人兩造以合意定第一審管轄法院者，如具備法定要件，當事人及法院
    均應受其拘束，且關於合意管轄之規定，除專屬管轄外，得排斥其他審判籍而優
    先適用。查本件兩造就系爭借款債務而涉訟時，已合意以本院為管轄法院，有原
    告所提授信約定書一份附卷可稽（參照上開約定書第十二條約定），揆之首開說
    明，雖被告二人住所地分別係在高雄縣、市，本院就本件仍有管轄權，合先敘明
    。又被告二人均經合法通知，未於言詞辯論期日到場，核無民事訴訟法第三百八
    十六條所列各款情形（被告丙○○雖具狀到院稱渠身體不舒服云云，然並未檢附
    任何證明文件，仍不能認其拒不到庭係有正當理由），爰依原告之聲請，由其一
    造辯論而為判決。
二、本件原告起訴主張：被告丙○○於八十六年四月十八日，邀同被告乙○○○為連
    帶保證人，簽立借據暨約定書而向原告借得壹仟萬元，雙方約定被告等願就上開
    借款負連帶清償責任，並言明借款期間為二十年（自八十六年四月十八日起至一
    百零六年四月十八日止），借款人應自八十六年五月十八日起按月於每月十八日
    平均攤還本息，其中如有任何一宗債務不依約清償本金或利息時即喪失期限利益
    ，利息則依照原告所訂定之「專業綜合住宅貸款適用利率」即年息百分之七點二
    五按月計付，嗣後如遇原告調整該利率時，亦隨同調整計息，但倘借款人丙○○
    自原告處離職時，則自離職日起改按原告所牌告之基本放款利率及所訂定之加碼
    幅度機動計息，遲延履行時，除仍按上開利率計息外，其逾期清償在六個月以內
    者，按上開利率百分之十，其逾期超過六個月者，就超過六個月之部分，按上開
    利率百分之二十計付違約金。詎借款人自從九十一年七月十八日起即未依約償還
    本息，當時按上開約定之利率應為年息百分之八點五三（但本件原告僅請求按年
    息百分之七點二五計息），且前開債務現已屆清償期而未獲清償，總計積欠本金
    捌佰壹拾玖萬肆仟柒佰壹拾柒元，暨自九十一年七月十八日起至清償日止按週年
    利率百分之七點二五計算之利息，並自九十一年八月十九日起至清償日止，其逾
    期在六個月以內者，按上開利率百分之十，逾期超過六個月部分，按上開利率百
    分之二十計付之違約金，均迄未清償等情，業據提出與其所述相符之借據暨約定
    書一份、授信約定書兩份、戶籍謄本兩份、放款交易明細查詢單一份、授信往來
    查詢單一份、利率變動表一份、原告公司董事監察人名單一份、同意書一份為證
    ，而被告對於原告主張被告丙○○曾於右揭時地邀同被告乙○○○為連帶保證人
    ，簽立右開借據暨約定書而向原告借得系爭借款，雙方並約定上開內容之借貸契
    約，且借款人自從九十一年七月十八日起即未依約償還本息等情，亦不爭執，應
    堪信原告之主張為真實。雖然被告另又辯稱：本件原告所請求之利率實屬過高云
    云，惟未舉證以實其說，而依據兩造所簽訂借貸契約之內容觀之，於被告丙○○
    尚未自原告公司離職時，本件借款之利率固應依原告所訂定之「專業綜合住宅貸
    款適用利率」按月計付，嗣後如遇原告調整該利率時亦隨同調整之，但自被告丙
    ○○離職時起，本件借款利率既應改按原告所牌告之基本放款利率及所訂定之加
    碼幅度機動計息，此有借據暨約定書一份、同意書一份在卷可據，且被告丙○○
    係自九十一年九月二十四日起即經財政部函令停止職權，亦有原告公司董事監察
    人名單一份附卷可參，則本件原告僅請求按年息百分之七點二五計息，自無不合
    ，被告所辯，尚非可採。
三、從而，原告本於契約之法律關係，訴請被告等應連帶給付原告捌佰壹拾玖萬肆仟
    柒佰壹拾柒元，暨自九十一年七月十八日起至清償日止按週年利率百分之七點二
    五計算之利息，並自九十一年八月十九日起至清償日止，其逾期在六個月以內者
    ，按上開利率百分之十，逾期超過六個月部分，按上開利率百分之二十計付之違
    約金等語，洵屬有據，應予准許。
四、據上論結，本件原告之訴為有理由，依民事訴訟法第三百八十五條第一項前段、
    第八十五條第二項判決如主文。
中      華      民      國    九十二    年      六      月    十二      日
                                臺灣臺南地方法院民事第三庭
~B法      官  王金龍
右為正本係照原本作成
如對本判決上訴，須於判決正本送達後二十日內向本院提出上訴狀。
中      華      民      國    九十二    年      六      月    十二      日
~B法院書記官  張宜柔


司法院資訊處製作；財團法人民間司法改革基金會備份。
